【裁判字號】    95,易,2283
【裁判日期】    951225
【裁判案由】    毒品危害防制條例
【裁判全文】
臺灣板橋地方法院刑事判決              95年度易字第2283號
公  訴  人  臺灣板橋地方法院檢察署檢察官
被      告  甲○○
                    （另案羈押於臺灣臺北看守所）
上列被告因違反毒品危害防制條例案件，經檢察官提起公訴（95
年度毒偵字第5945號），本院合議庭以裁定進行簡式審判程序，
判決如下：
    主  文
甲○○施用第二級毒品，累犯，處有期徒刑伍月，如易科罰金，
以新臺幣壹仟元折算壹日。
    事  實
一、甲○○前因竊盜案件，經本院以90年度訴字第978 號判處有
    期徒刑4 月確定，另因強盜案件，經臺灣高等法院以90年度
    上訴字第2941號判處有期徒刑3 年2 月確定；上開2 項有期
    徒刑，經臺灣高等法院以91年度聲字第163 號裁定定其應執
    行有期徒刑3 年4 月確定，刑期起算日期為民國91年1 月17
    日，嗣於92年12月23日縮短刑期假釋出監；惟甲○○於假釋
    期間內，復因施用第一級毒品案件，經本院以93年度訴字第
    1673號判處有期徒刑8 月確定（詳後述），上開假釋亦經撤
    銷，所餘刑期與上開有期徒刑8 月接續執行，刑期起算日期
    為93年10月5 日，而於95年1 月20日縮刑期滿執行完畢。又
    甲○○前因施用毒品案件，經本院以87年度毒聲字第829 號
    裁定將其送往勒戒處所觀察、勒戒後，認有繼續施用毒品之
    傾向，再經本院以87年度毒聲字第1361號裁定令入戒治處所
    施以強制戒治，嗣甲○○因強制戒治成效經評定為合格，無
    繼續戒治之必要，經本院以87年度毒聲字第3982號裁定停止
    戒治，所餘戒治期間付保護管束，惟其於保護管束期間內，
    因違反保護管束應遵守事項情節重大，經本院再以88年度毒
    聲字第4881號裁定撤銷停止戒治，令入戒治處所施以強制戒
    治，而於89年3 月18日強制戒治期滿執行完畢釋放，並由臺
    灣板橋地方法院檢察署檢察官以89年度戒毒偵字第229 號為
    不起訴處分確定；嗣甲○○復因施用第一級毒品案件，經本
    院以93年度訴字第1673號判處有期徒刑8 月確定。詎甲○○
    仍不知悔改，明知安非他命為毒品危害防制條例第2 條第2
    項第2 款所規定之第二級毒品，竟基於施用第二級毒品安非
    他命之犯意，於95年7 月6 日上午某時許，在臺北縣三重市
    ○○路三德公園之廁所內，以將安非他命置於吸食器內加熱
    燒烤吸食其煙霧之方式，施用第二級毒品安非他命1 次（該
    吸食器業經丟棄不復尋獲）；嗣於95年7 月6 日晚間7 時30
    分許，在臺北縣三重市○○街14號前為警查獲，經警採集其
    尿液送鑑定後，發現呈安非他命陽性反應，始偵得上情。
二、案經臺北縣政府警察局三重分局（起訴書誤載為板橋分局）
    報請臺灣板橋地方法院檢察署檢察官偵查起訴。
    理  由
一、上揭事實，業據被告甲○○於本院審理時坦白承認；且被告
    於為警查獲後所採集之尿液，經送請臺灣檢驗科技股份有限
    公司以酵素免疫分析法初步檢驗、氣相層析質譜儀法確認檢
    驗之檢驗結果，確呈安非他命類陽性反應，有該檢驗機構出
    具之濫用藥物尿液檢驗報告1 份附卷可稽，足認被告上開自
    白，核與事實相符。又被告前因施用毒品案件，經本院以87
    年度毒聲字第829 號裁定將其送往勒戒處所觀察、勒戒後，
    認有繼續施用毒品之傾向，再經本院以87年度毒聲字第1361
    號裁定令入戒治處所施以強制戒治，嗣被告因強制戒治成效
    經評定為合格，無繼續戒治之必要，經本院以87年度毒聲字
    第3982號裁定停止戒治，所餘戒治期間付保護管束，惟其於
    保護管束期間內，因違反保護管束應遵守事項情節重大，經
    本院再以88年度毒聲字第4881號裁定撤銷停止戒治，令入戒
    治處所施以強制戒治，而於89年3 月18日強制戒治期滿執行
    完畢釋放，並由臺灣板橋地方法院檢察署檢察官以89年度戒
    毒偵字第229 號為不起訴處分確定，嗣被告復因施用第一級
    毒品案件，經本院以93年度訴字第1673號判處有期徒刑8 月
    確定，此亦有本院93年度訴字第1673號刑事判決、臺灣高等
    法院被告前案紀錄表等各1 份在卷可憑；本件事證明確，被
    告施用毒品犯行，堪以認定。
二、按安非他命為毒品危害防制條例第2 條第2 項第2 款所規定
    之第二級毒品。核被告施用安非他命之行為，係犯毒品危害
    防制條例第10條第2 項之施用第二級毒品罪；其施用前後持
    有第二級毒品安非他命之低度行為，應為其施用之高度行為
    所吸收，不另論罪。又被告有如事實欄第1 項所載之犯罪科
    刑及執行紀錄，有臺灣高等法院被告前案紀錄表在卷可參，
    其於受有期徒刑之執行完畢後，5 年內故意再犯本件有期徒
    刑以上之罪，為累犯，應依刑法第47條第1 項規定加重其刑
    。爰審酌被告前已因施用毒品而受不起訴處分之寬典，並經
    法院論罪科刑執行完畢，猶不能斷絕毒癮而一再施用，顯見
    其自制力薄弱，惟其施用毒品僅屬自殘行為，對於他人之法
    益尚無直接之侵害，及其犯後坦承犯行，態度尚稱良好等一
    切情狀，量處如主文所示之刑，並諭知易科罰金之折算標準
    。
據上論斷，應依刑事訴訟法第273 條之1 第1 項、第299 條第1
項前段，毒品危害防制條例第10條第2 項，刑法第11條前段、第
47條第1 項、第41條第1 項前段，判決如主文。
本案經檢察官沈志成到庭執行職務
中    華    民    國    95    年    12    月    25    日
                  刑事第十五庭  法  官  劉景宜
以上正本證明與原本無異
如不服本判決應於送達後10日內向本院提出上訴狀
                                書記官  謝秀青
中    華    民    國    95    年    12    月    26    日
附錄本案論罪科刑法條全文：
毒品危害防制條例第10條第2項
施用第二級毒品者，處 3 年以下有期徒刑。


司法院資訊處製作；財團法人民間司法改革基金會備份。
